

CONTACTO

- +34 610308866
- ✓ adrian311@gmail.com
- Madrid
- www.adrian-perez.es

EDUCACIÓN

- 2012-2016 Universidad
 Politecnica de Yaracuy
 Ingeniero en Informatica
- 2020-2022 LINKIA
 Técnico Superior en Administración de Sistemas Informáticos

HABILIDADES

- HTML, CSS, JavaScript (ES6+), Nodejs
- Componentes y JSX, Hooks Context
- API y State Management Routing con React Router o Next.js
- Renderizado del lado del servidor (SSR)
- Generación de páginas estáticas (SSG)
- Optimización del rendimiento
- Dominio del paquete Office
- SEO Resolución de problemas
- Despliegue en plataformas modernas

IDIOMAS

- Ingles (Medio)
- Español (Nativo)

Adrian Perez Santana

Frontend Developer / React / React Native / NextJs

SOBRE MI

Soy un desarrollador web con más de 5 años de experiencia en el desarrollo de aplicaciones frontend y conocimientos backend. Mi experiencia abarca tecnologías como React, React-Native, Nextjs, Node, Git, SQL mi último proyecto desarrolle una plataforma de e-commerce. Me apasiona crear soluciones tecnológicas que no solo sean funcionales, sino también intuitivas y eficientes.

EXPERIENCIA LABORAL

Desarrollador Full Stack | Ecosystem 2015-2018

- Desarrollé y mantuve aplicaciones web dinámicas utilizando React, HTML, CSS y Node.js, mejorando la experiencia del usuario y optimizando el rendimiento en un 30%.
- Colabore en el desarrollo de una aplicación móvil híbrida con React Native, lo que permitió a la empresa llegar a un 25% más de usuarios en dispositivos móviles en un año.
- Implementé estrategias de integración continúa utilizando Git, lo que redujo los tiempos de despliegue en un 40% y mejoró la eficiencia del equipo de desarrollo.
- Implementé bases de datos relacionales con SQL, optimizando consultas y mejorando la velocidad de respuesta de las aplicaciones en un 20%.

Desarrollador Web | Banco de Venezuela 2019-2020

- Desarrollé y mantuve aplicaciones web dinámicas utilizando React, HTML, CSS y Node.js, mejorando la experiencia del usuario y optimizando el rendimiento en un 30%.
- Colabore en el desarrollo de una aplicación móvil híbrida con React Native, lo que permitió a la empresa llegar a un 25% más de usuarios en dispositivos móviles en un año.
- Implementé estrategias de integración continúa utilizando Git, lo que redujo los tiempos de despliegue en un 40% y mejoró la eficiencia del equipo de desarrollo.
- Implementé bases de datos relacionales con SQL, optimizando consultas y mejorando la velocidad de respuesta de las aplicaciones en un 20%.

Proyectos Personales para Pyme

- Blablaya: Creé una plataforma de comercio electrónico utilizando Next.js y React, integrando pasarelas de pago y optimizando la experiencia del usuario.
- App Restaurante: Desarrollé una aplicación para administrar pedidos en un restaurante con React Native, incluyendo notificaciones push y análisis en tiempo real.

EXPERIENCIA

- Git: Gestión de versiones y colaboración en equipos de desarrollo.
- React: Desarrollo de interfaces web interactivas y optimizadas.
- React Native: Creación de aplicaciones móviles multiplataforma.
- Next.js: Desarrollo de aplicaciones web con renderizado del lado del servidor y generación estática.
- Prisma: Gestión de bases de datos y generación de consultas eficientes.
- SQL: Diseño y optimización de bases de datos relacionales.
- Vercel: Despliegue y hosting de aplicaciones web con integración continua.
- Despliegue: Implementación y automatización de despliegues en entornos de producción.
- AWS Cloud Practitioner (CLF-C02): Conocimientos fundamentales en servicios y arquitectura de AWS.

CERTIFICACIONES

2022 | Curso de HTML, CSS, JS

2023 | Curso React js. Node, TypeScript, Next.js, SQL

2023 | Curso Nest, GrapQL React Native, Flutter, tailwind

2024 Programación y Desarrollo de Software